ajFAnawrayavu
ajFAnawrayagalYu
ajFAnawrayavannu
ajFAnawrayagalYannu
ajFAnawrayaxiMxa
ajFAnawrayagalYiMxa
ajFAnawrayakkeV
ajFAnawrayagalYigeV
ajFAnawrayaxiMxa
ajFAnawrayagalYiMxa
ajFAnawrayaxa
ajFAnawrayagalYa
ajFAnawrayaxalli
ajFAnawrayagalYalli
ajFAnawrayave
ajFAnawrayagalYe
ajFAnawrayakkoskara
ajFAnawrayagalYigoskara
ajFAnawrayakkoskara
ajFAnawrayagalYigoskara
ajFAnawrayakkAgi
ajFAnawrayagalYigAgi
ajFAnawrayakkAgi
ajFAnawrayagalYigAgi
ajFAnawrayakkosuga
ajFAnawrayagalYigosuga
ajFAnawrayakkosuga
ajFAnawrayagalYigosuga
ajFAnawrayakkiMwa
ajFAnawrayagalYigiMwa
ajFAnawrayaxaMweV
ajFAnawrayagalYaMweV
ajFAnawrayaxaMwa
ajFAnawrayagalYaMwa
ajFAnawrayaxaMwaha
ajFAnawrayagalYaMwaha
ajFAnawrayaxoVdaneV
ajFAnawrayagalYoVdaneV
ajFAnawrayaxoVMxigeV
ajFAnawrayagalYoVMxigeV
ajFAnawrayavA
ajFAnawrayavU
ajFAnawrayavo
ajFAnawrayavo
ajFAnawrayavo
ajFAnawrayave
ajFAnawrayave
ajFAnawrayave
ajFAnawrayavannA
ajFAnawrayavannU
ajFAnawrayavanno
ajFAnawrayavanno
ajFAnawrayavanno
ajFAnawrayavanne
ajFAnawrayavanne
ajFAnawrayavanne
ajFAnawrayaxiMxalA
ajFAnawrayaxiMxalU
ajFAnawrayaxiMxalo
ajFAnawrayaxiMxalo
ajFAnawrayaxiMxalo
ajFAnawrayaxiMxale
ajFAnawrayaxiMxale
ajFAnawrayaxiMxale
ajFAnawrayakkA
ajFAnawrayakkU
ajFAnawrayakko
ajFAnawrayakko
ajFAnawrayakko
ajFAnawrayakke
ajFAnawrayakke
ajFAnawrayakke
ajFAnawrayaxiMxalA
ajFAnawrayaxiMxalU
ajFAnawrayaxiMxalo
ajFAnawrayaxiMxalo
ajFAnawrayaxiMxalo
ajFAnawrayaxiMxale
ajFAnawrayaxiMxale
ajFAnawrayaxiMxale
ajFAnawrayaxalliyA
ajFAnawrayaxalliyU
ajFAnawrayaxalliyo
ajFAnawrayaxalliyo
ajFAnawrayaxalliyo
ajFAnawrayaxalliye
ajFAnawrayaxalliye
ajFAnawrayaxalliye
ajFAnawrayagalYA
ajFAnawrayagalYU
ajFAnawrayagalYo
ajFAnawrayagalYo
ajFAnawrayagalYo
ajFAnawrayagalYe
ajFAnawrayagalYe
ajFAnawrayagalYe
ajFAnawrayagalYannA
ajFAnawrayagalYannU
ajFAnawrayagalYanno
ajFAnawrayagalYanno
ajFAnawrayagalYanno
ajFAnawrayagalYanne
ajFAnawrayagalYanne
ajFAnawrayagalYanne
ajFAnawrayagalYiMxalA
ajFAnawrayagalYiMxalU
ajFAnawrayagalYiMxalo
ajFAnawrayagalYiMxalo
ajFAnawrayagalYiMxalo
ajFAnawrayagalYiMxale
ajFAnawrayagalYiMxale
ajFAnawrayagalYiMxale
ajFAnawrayagalYigA
ajFAnawrayagalYigU
ajFAnawrayagalYigo
ajFAnawrayagalYigo
ajFAnawrayagalYigo
ajFAnawrayagalYige
ajFAnawrayagalYige
ajFAnawrayagalYige
ajFAnawrayagalYiMxalA
ajFAnawrayagalYiMxalU
ajFAnawrayagalYiMxalo
ajFAnawrayagalYiMxalo
ajFAnawrayagalYiMxalo
ajFAnawrayagalYiMxale
ajFAnawrayagalYiMxale
ajFAnawrayagalYiMxale
ajFAnawrayagalYallA
ajFAnawrayagalYallU
ajFAnawrayagalYallo
ajFAnawrayagalYallo
ajFAnawrayagalYallo
ajFAnawrayagalYalle
ajFAnawrayagalYalle
ajFAnawrayagalYalle
ajFAnawrayakkoskaravA
ajFAnawrayakkoskaravU
ajFAnawrayakkoskaravo
ajFAnawrayakkoskaravo
ajFAnawrayakkoskaravo
ajFAnawrayakkoskarave
ajFAnawrayakkoskarave
ajFAnawrayakkoskarave
ajFAnawrayakkoskaravA
ajFAnawrayakkoskaravU
ajFAnawrayakkoskaravo
ajFAnawrayakkoskaravo
ajFAnawrayakkoskaravo
ajFAnawrayakkoskarave
ajFAnawrayakkoskarave
ajFAnawrayakkoskarave
ajFAnawrayakkAgiyA
ajFAnawrayakkAgiyU
ajFAnawrayakkAgiyo
ajFAnawrayakkAgiyo
ajFAnawrayakkAgiyo
ajFAnawrayakkAgiye
ajFAnawrayakkAgiye
ajFAnawrayakkAgiye
ajFAnawrayakkAgiyA
ajFAnawrayakkAgiyU
ajFAnawrayakkAgiyo
ajFAnawrayakkAgiyo
ajFAnawrayakkAgiyo
ajFAnawrayakkAgiye
ajFAnawrayakkAgiye
ajFAnawrayakkAgiye
ajFAnawrayakkosugavA
ajFAnawrayakkosugavU
ajFAnawrayakkosugavo
ajFAnawrayakkosugavo
ajFAnawrayakkosugavo
ajFAnawrayakkosugave
ajFAnawrayakkosugave
ajFAnawrayakkosugave
ajFAnawrayakkosugavA
ajFAnawrayakkosugavU
ajFAnawrayakkosugavo
ajFAnawrayakkosugavo
ajFAnawrayakkosugavo
ajFAnawrayakkosugave
ajFAnawrayakkosugave
ajFAnawrayakkosugave
ajFAnawrayakkiMwalA
ajFAnawrayakkiMwalU
ajFAnawrayakkiMwalo
ajFAnawrayakkiMwalo
ajFAnawrayakkiMwalo
ajFAnawrayakkiMwale
ajFAnawrayakkiMwale
ajFAnawrayakkiMwale
ajFAnawrayaxaMweVyA
ajFAnawrayaxaMweVyU
ajFAnawrayaxaMweVyo
ajFAnawrayaxaMweVyo
ajFAnawrayaxaMweVyo
ajFAnawrayaxaMweVye
ajFAnawrayaxaMweVye
ajFAnawrayaxaMweVye
ajFAnawrayaxoVdaneVyA
ajFAnawrayaxoVdaneVyU
ajFAnawrayaxoVdaneVyo
ajFAnawrayaxoVdaneVyo
ajFAnawrayaxoVdaneVyo
ajFAnawrayaxoVdaneVye
ajFAnawrayaxoVdaneVye
ajFAnawrayaxoVdaneVye
ajFAnawrayaxoVMxigeVyA
ajFAnawrayaxoVMxigeVyU
ajFAnawrayaxoVMxigeVyo
ajFAnawrayaxoVMxigeVyo
ajFAnawrayaxoVMxigeVyo
ajFAnawrayaxoVMxigeVye
ajFAnawrayaxoVMxigeVye
ajFAnawrayaxoVMxigeVye
ajFAnawrayagalYigoskaravA
ajFAnawrayagalYigoskaravU
ajFAnawrayagalYigoskaravo
ajFAnawrayagalYigoskaravo
ajFAnawrayagalYigoskaravo
ajFAnawrayagalYigoskarave
ajFAnawrayagalYigoskarave
ajFAnawrayagalYigoskarave
ajFAnawrayagalYigoskaravA
ajFAnawrayagalYigoskaravU
ajFAnawrayagalYigoskaravo
ajFAnawrayagalYigoskaravo
ajFAnawrayagalYigoskaravo
ajFAnawrayagalYigoskarave
ajFAnawrayagalYigoskarave
ajFAnawrayagalYigoskarave
ajFAnawrayagalYigAgiyA
ajFAnawrayagalYigAgiyU
ajFAnawrayagalYigAgiyo
ajFAnawrayagalYigAgiyo
ajFAnawrayagalYigAgiyo
ajFAnawrayagalYigAgiye
ajFAnawrayagalYigAgiye
ajFAnawrayagalYigAgiye
ajFAnawrayagalYigAgiyA
ajFAnawrayagalYigAgiyU
ajFAnawrayagalYigAgiyo
ajFAnawrayagalYigAgiyo
ajFAnawrayagalYigAgiyo
ajFAnawrayagalYigAgiye
ajFAnawrayagalYigAgiye
ajFAnawrayagalYigAgiye
ajFAnawrayagalYigosugavA
ajFAnawrayagalYigosugavU
ajFAnawrayagalYigosugavo
ajFAnawrayagalYigosugavo
ajFAnawrayagalYigosugavo
ajFAnawrayagalYigosugave
ajFAnawrayagalYigosugave
ajFAnawrayagalYigosugave
ajFAnawrayagalYigosugavA
ajFAnawrayagalYigosugavU
ajFAnawrayagalYigosugavo
ajFAnawrayagalYigosugavo
ajFAnawrayagalYigosugavo
ajFAnawrayagalYigosugave
ajFAnawrayagalYigosugave
ajFAnawrayagalYigosugave
ajFAnawrayagalYigiMwalA
ajFAnawrayagalYigiMwalU
ajFAnawrayagalYigiMwalo
ajFAnawrayagalYigiMwalo
ajFAnawrayagalYigiMwalo
ajFAnawrayagalYigiMwale
ajFAnawrayagalYigiMwale
ajFAnawrayagalYigiMwale
ajFAnawrayagalYaMweVyA
ajFAnawrayagalYaMweVyU
ajFAnawrayagalYaMweVyo
ajFAnawrayagalYaMweVyo
ajFAnawrayagalYaMweVyo
ajFAnawrayagalYaMweVye
ajFAnawrayagalYaMweVye
ajFAnawrayagalYaMweVye
ajFAnawrayagalYoVdaneVyA
ajFAnawrayagalYoVdaneVyU
ajFAnawrayagalYoVdaneVyo
ajFAnawrayagalYoVdaneVyo
ajFAnawrayagalYoVdaneVyo
ajFAnawrayagalYoVdaneVye
ajFAnawrayagalYoVdaneVye
ajFAnawrayagalYoVdaneVye
ajFAnawrayagalYoVMxigeVyA
ajFAnawrayagalYoVMxigeVyU
ajFAnawrayagalYoVMxigeVyo
ajFAnawrayagalYoVMxigeVyo
ajFAnawrayagalYoVMxigeVyo
ajFAnawrayagalYoVMxigeVye
ajFAnawrayagalYoVMxigeVye
ajFAnawrayagalYoVMxigeVye
